臺灣嘉義地方法院交通事件裁定　　　　　　　　　　九十三年度交聲字第一八三號
　　原處分機關　交通部公路總局嘉義區監理所
　　異　議　人
　　即受處分人　甲○○
右列異議人因違反道路交通管理處罰條例案件，對於原處分機關於九十三年十月四日
所為之裁決處分（原裁決書字號：嘉監裁字第七０－Ｌ00000000號），聲明
異議，本院裁定如左：
    主  文
異議駁回。
    理  由
一、本件異議意旨略以：異議人於民國（以下同）九十三年八月二十四日駕駛車號Ｓ
    Ｗ－一六八一號自用小客車，沿台一線公路由南往北行駛，行經水上鄉○○路口
    時，前方已停有一部車號Ｓ二－八一六六號小客車，異議人隨後停上，當時道路
    並未劃有標線及專用車道文字，係同年八月底約二十八日或二十九日才劃上，為
    此提出異議云云。
二、按設有左、右轉彎車專用車道之交岔路口，直行車佔用最內側或最外側或專用車
    道者，處二百元以上六百元以下（即新台幣六百元以上一千八百元以下）罰鍰，
    道路交通管理處罰條例第四十八條第七款定有明文；又汽車駕駛人違反道路交通
    管理處罰條例第四十八條者，除依原條款處罰鍰外，依同條例第六十三條第一項
    第一款規定，並記違規點數一點。
三、經查：
  (一)本件異議人即受處分人甲○○於九十三年八月二十四日下午十五時四十分許，駕
    駛車號ＳＷ－一六八一號自用小客車，沿台一線公路由南往北行駛，行經嘉義縣
    水上鄉農會附近十字路口直行北上時，有在該交岔路口北上最外側車道停車等候
    號誌通行佔用該車道之事實，為其所自承；再證人即本件舉發之嘉義縣警察局水
    上分局警員乙○○結證稱：「當初在水上台一線北上靠近水上農會的十字路口攔
    檢，該處路口有右轉專用號誌燈，右轉車輛必須行駛右轉專用車道，直行的號誌
    是紅燈，異議人當時所駕駛的車子佔用右轉專用車道讓右轉車輛無法右轉，直行
    號誌轉為綠燈異議人的車子行駛過路口後我們就把他攔下來，當時異議人問我們
    為何攔他，我們告訴他他佔用右轉車道違規所以我們就開單舉發，異議人就當場
    表明不服要提出異議。」等語（見本院卷第二十、二十一頁），亦證稱異議人於
    直行等候紅燈時，確有違規佔用右轉彎專用車道之情事，異議人於本院調查時復
    表示證人乙○○之證言為真實（見本院卷第二十二頁）。是被告有佔用上開路口
    北上最外側車道停車之事實，應可認定。
  (二)上開交岔路口路面劃有「  」之標線及「右彎專用」之標字，路口紅綠燈亦有右
    轉專用之號誌等情，有相片三幀（見本院卷第二十五、二十七頁）可資佐證，雖
    異議人辯稱前開右轉專用標線及標字，係在九十三年八月二十八日或二十九日（
    即其上開違規之後）才劃上云云。惟查，上開交岔路口左、右彎與直行標線係於
    九十二年二月十八日配合道路拓寬完成劃設，另「右彎專用」標字於九十三年九
    月一日設置等情，有交通部公路總局第五區養護工程處水上工務段九十三年十月
    二十七日五工水字第０九三０００七五九０號函足稽（見本院卷第十七頁），是
    該「右彎專用」標字固係於本件違規後即九十三年九月一日始設置，然「  」（
    右轉專用」之標線，則早在本件異議人違規之前即九十二年二月十八日即已劃設
    ，異議人此部分之辯稱顯與事實不符而無足採。從而，上開交岔路口於本件違規
    即九十三年八月二十四日前確已設有左、右轉彎車專用車道，至堪認定。
  (三)又異議人於交通違規陳述單及查詢單陳稱：轉彎標線已被前車停在車道上無法看
    見云云。然查，前開右彎專用車道上之「  」標線有二，分別距北上車道停止線
    二公尺及十六公尺等情，有經證人乙○○實地測量提出之相片一幀可稽（見本院
    卷第二十七頁），由距路口停止線較遠之右彎線達十六公尺之多觀之，則異議人
    停車前方雖有另一部車停下，當無擋住該標線而使異議人無法看見之可能，足見
    被告上述辯解，亦與事實不符，難以採信。
四、綜上所述，異議人確有在前揭時地駕駛自用小客車行經設有左、右轉彎車專用車
    道之交岔路口，直行車佔用最外側右轉彎車道之事實，堪以認定。從而原處分機
    關依道路交通管理處罰條例第四十八條第七款（贅引第一項）規定，處異議人罰
    鍰新台幣六百元，並依同條例第六十三條第一項第一款規定記違規點數一點，核
    無不合，本件異議為無理由，應予駁回。
據上論結，應依道路交通管理處罰條例第八十七條第二項、道路交通案件處理辦法第
十九條，裁定如主文。
中      華      民      國    九十三    年      十一    月      十一    日
                                    臺灣嘉義地方法院交通法庭
                                          法  官  許  進  國
右正本證明與原本無異。
如不服本裁定，應於裁定送達後五日內向本院提出抗告狀（應附繕本）。
中       華     民      國    九十三    年      十一    月      十一    日
                                          書記官  江  芳  耀
